臺灣高等法院臺中分院民事判決　100年度再易字第11號
再審原告　 李琮傑
再審被告　 朱鋒　　　台中市.
上列當事人間請求損害賠償事件，再審原告對於中華民國100年3
月8日本院100年度上易字第66號確定判決，提起再審，本院判決
如下：
    主  文
再審之訴駁回。
再審訴訟費用由再審原告負擔。
    理  由
一、按再審之訴，應於30日之不變期間內提起；前項期間，自判
    決確定時起算，判決於送達前確定者，自送達時起算；其再
    審之理由發生或知悉在後者，均自知悉時起算；民事訴訟法
    第500條第1項與第2項本文分別定有明文。經查，本院100年
    度上易字第66號確定判決（下稱原確定判決）於民國（下同
    ）100年3月16日以寄存送達方式送達再審原告等情，業經本
    院依職權調取前揭卷宗核閱明確，故再審原告於100年4月1
    日向本院提起本件再審之訴，未逾法定之30日不變期間，其
    訴應為合法，合先敘明。
二、再審意旨略以：
  (一)再審原告與再審被告之配偶即訴外人李信琪原為論及婚嫁之
    男女朋友，因故分手後，於99年5月間開始往來，期間持續1
    個半月，李信琪告訴再審原告再審被告已知悉二人交往之事
    ，於是再審原告於99年6月中旬後即停止此段不正常往來。
    因兩造及李信琪均為基督徒，在李信琪向再審被告坦承認罪
    後，取得再審被告之諒解，李信琪與再審被告共同於99年6
    月17日、同年月19日先後寫兩封電子郵件與再審原告達成和
    解約定，並告知再審原告：(1)只要再審原告不再與李信琪聯
    絡，再審被告就不會有什麼動作；(2)再審原告應按照約定還
    款，再審被告與李信琪會替再審原告禱告，求神赦免再審原
    告等情。其後，再審原告因金融海嘯，無法依約返還投資款
    ，遭再審被告誤解再審原告履約誠意，故再審被告才反悔當
    初約定，提出妨害家庭告訴及本件民事賠償訴訟，事實上本
    件兩造間確實早有和解約定。
  (二)本件再審原告最初附上訴外人李信琪之電子郵件時，並沒有
    明確指出一個關鍵性重點，以致原判決法官在判決書得心證
    之理由中認定：「惟查上開電子郵件為訴外人李信琪所發，
    非關朱鋒之真意」，因而對再審原告有不公允之詮釋。現
    再審原告提出訴外人李信琪6月17日電子郵件之內容：「將
    我們以前的事都告訴我先生了，包括我們的金錢關係，他希
    望你照約定還款--寫這封信時，我先生正在我旁邊，我和我
    先生都將持續為你禱告，願神祝福你」等語。雖然電子郵件
    中並無明確字眼，寫出再審被告的「授意」，但由該電子郵
    件內容可知，李信琪信中所傳達再審被告對再審原告間之和
    解約定，是再審被告完全同意且知情。且由該電子郵件，更
    可見再審被告已經主動的在幫訴外人李信琪向再審原告催討
    投資款項，只是因與再審原告不相識，才請訴外人李信琪代
    為轉達這些約定，爰依民事訴訟法第496條第1項第13款規定
    提起再審，並聲明：(1)原確定判決廢棄，駁回再審被告之訴
    。(2)原判決關於命再審原告連帶給付再審被告新台幣40萬元
    ，並自民國99年10月23日起至清償日止，按法定利率5％計
    算之利息及訴訟費用暨假執行均廢棄。
三、按當事人發現未經斟酌之證物或得使用該證物，如經斟酌可
    受較有利益之裁判者，得以再審之訴對於確定終局判決聲明
    不服，民事訴訟法第496條第1項第13款雖定有明文，惟所謂
    當事人發現未經斟酌之證物或得使用該證物者，係指該項證
    物在前訴訟程序中即已存在，而當事人不知其存在或不能予
    以使用，現始發現或得使用者而言，並以如經斟酌可受較有
    利益之裁判者為限。但在判決前如已主張其事由或已提出其
    證物者，則不得更據以提起再審之訴。又按再審之訴顯無再
    審理由者，得不經言詞辯論，以判決駁回之，民事訴訟法第
    502條第2項亦定有明文。
四、經查：本件再審原告所主張之99年6月17日電子郵件內容，
    已於原審提出，業為再審原告於本件再審理由狀所自承，且
    原確定判決理由關於再審原告與再審被告間就本件損害賠償
    事件是否業已達成和解之事實，已審酌再審原告提出之電子
    郵件內容後，敘明不足採信之理由（見原確定判決書第5頁
    ），依前揭法律規定及說明，本件再審原告提出前揭電子郵
    件主張有民事訴訟法第496條第1項第13款之再審理由，顯無
    理由，爰不經言詞辯論，逕予駁回。
五、據上論結，本件再審之訴，顯無再審理由，依民事訴訟法第
    502條第2項、第78條，判決如主文。
中    華    民    國   100    年    4     月    15    日
                民事第七庭    審判長法  官  饒鴻鵬
                                    法  官  張瑞蘭
                                    法  官  陳毓秀
以上正本係照原本作成。
不得上訴。
                                    書記官  高勳楠
中    華    民    國   100    年    4     月    15    日